```{r}
library(dplyr)
library(ggplot2)
library(sp)
library(base)
```
#iad.projekty@gmail.com

#a przypuszczenie dotyczace rozkladu h0 -> p = p0 h1 -> p <> p0

#b dopuszczalne ryzyko popelnienia bledu

#c rozklad w ksztalcie dzwonu, jeśli jakaś wielkość jest sumą lub średnią bardzo wielu drobnych losowych czynników, to niezależnie od rozkładu każdego z tych czynników jej rozkład będzie zbliżony do normalnego

#d funkcja wyznaczajaca w sposob jednoznaczny rozklad prawdopodobienstwa

```{r}
x=seq(-2,2,0.01)
y_dnorm=dnorm(x)
df_dnorm=data.frame(x,y_dnorm)
ggplot(df_dnorm, aes(x,y_dnorm)) + geom_line()

```

```{r}
y_pnorm=pnorm(x)
df_pnorm=data.frame(x,y_pnorm)
ggplot(df_pnorm, aes(x,y_pnorm)) + geom_line()
```

```{r}
df <- readRDS("ca_geo.rds")
class(df)
df <- data.frame(df)
```

```{r}
base::min(df$pH, na.rm=TRUE)
base::max(df$pH, na.rm=TRUE)
base::mean(df$pH, na.rm=TRUE)
sd(df$pH, na.rm=TRUE)
IQR(df$pH, na.rm=TRUE)
```

```{r}
ggplot(df, aes(pH)) +geom_histogram(na.rm=TRUE)
```

```{r}
density(df$pH, na.rm=TRUE)
```

```{r}
ggplot(df, aes(pH)) +geom_boxplot(na.rm=TRUE) + stat_boxplot(coef = 1.5, na.rm=TRUE)
```

```{r}
df$pH<-scale(df$pH)
ggplot(df, aes(pH)) +geom_histogram(na.rm=TRUE)
```

```{r}
shapiro.test(df$pH)
#p-value < 5% - hipoteza odrzucona
```